【裁判字號】    90,交聲,16
【裁判日期】    900716
【裁判案由】    聲明異議
【裁判全文】
臺灣屏東地方法院交通事件裁定                        九十年度交聲字第一六號
    聲  請  人  交通部公路局高雄區監理所屏東監理站
    異  議  人  甲○○
    即受處分人
右列受處分人因違反道路交通管理處罰條例案件，對於交通部公路局高雄區監理所屏
東監理站屏監違字第82-ZD0000000號之處分，聲明異議，本院裁定如左：
    主  文
異議駁回。
    理  由
一、本件聲請人送交異議意旨略以：異議人甲○○於民國九十年一月十四日，駕駛車
    號Ｔ六─八八八八號賓士 E240 新車款之自用小客車，經將限速裝置設定在時速
    一百公里，行駛國道中山高速公路來回高雄、台北，唯獨於行經北上二百四十一
    公里處時，遭舉發違規超速行駛，經交通部公路局屏東監理站並以其於到案日期
    八十九年二月十六日前未繳罰款，處罰鍰新臺幣六千元在案，然本件之測速儀是
    否經檢定合格而無瑕疵或無故障紀錄，尚非無疑。又本件填單舉發日期為八十九
    年一月三十一日，應到案日期為同年二月十六日，異議人收受通知單時已不足十
    四天，然依異議人前另遭高雄市政府警察局舉發之交通違規事件通知單二紙之記
    載，填單舉發日期與應到案日期之間隔皆一月有餘，本件違規限定異議人必須於
    十五日內到案或繳納罰款，否則加倍罰款，是否有法律依據，亦有疑義，請求撤
    銷交通部公路局屏東監理站之上開處分云云。
二、按「汽車行駛於高速公路或設站管制之道路，而不遵管制之規定者，處汽車駕駛
    人新臺幣三千元以上六千元以下罰鍰。」、「汽車駕駛人有違反同條例第三十三
    條者，並予記違規點數一點」，道路交通管理處罰條例第三十三條第一項及第六
    十三條第一項第一款分別定有明文。又據交通部會同內政部依道路交通管理處罰
    條例第九十二條授權發布之違反道路交通管理事件統一裁罰標準及處理細則第四
    十四條第一項規定：「違反道路交通管理事件行為人，未依規定自動繳納罰鍰，
    或未依規定到案聽候裁決，處罰機關應於一個月內依標準表逕行裁決之。」；而
    依同細則第二條之「違反道路交通管理事件統一裁罰標準表」（八十九年八月二
    十九日交通部（89）交路發字第8939號令、內政部（89）台內警字第8980989號
    令會銜修正發布）規定：「違反道路交通管理處罰條例第三十三條『汽車行駛於
    高速公路或設站管制之道路，而不遵管制之規定者』，逾越繳納期限或經裁決處
    罰者，其統一裁罰標準，折合新臺幣為六千元。」，合先敘明。
三、經查：
（一）本件交通違規事件所據以逕行舉發之證據資料，係以科學儀器取得，該科學儀
      器為GATSO廠牌之13.450GHz﹙Ku-Band﹚照相式雷達測速儀，並於八十九年十
      月十八日經經濟部標準檢驗局檢定合格，有效期限至九十年十月等事實，有該
      局於八十九年十月十九日核發之K No00260號證書可稽，上開測速照相設備具
      有完善之功能，洵堪認定。再者，本件內政部警政署國道公路警察局第四警察
      隊舉發車號Ｔ六─八八八八號自用小客車有超速之違規事實，所據者係經上開
      照相式雷達測速儀所攝取之照片一張，該照片上除清晰可見本件上開違規之自
      用小客車暨其懸掛車牌外，右上角並列載行經之路段、速限、時間（按分別為
      國道一號公路北上二百四十一公里、限速一百公里、九十年一月十四日）及偵
      測所得之速度為一百二十六公里等資料，有該採證照片一張附卷足憑。又訊據
      本件異議人供陳：伊無法證明其車輛定速裝置於所指違規當時，係處於經開啟
      或未予解除之狀態等情，自無法為其有利之認定。從而，本件異議人於高速公
      路行車超過速限之事實，堪予認定。
（二）
    (1)本件異議人在高速公路超速行駛之違規事件，其違規日期為九十年一月十四日
      ，經國道公路警察局第四警察隊於同年月三十一日填單舉發，通知單上記載應
      到案日期為同年二月十六日；車主即本件異議人迨至九十年二月二十三日，始
      逕向本院聲明異議（本院九十年度交聲字第八號案），經曉諭其異議不合法律
      上之程式後撤回；嗣於九十年三月二十七日，屏東監理站裁處本件異議人罰鍰
      新臺幣六千元，並記違規點數一點；後本件異議人就同一違規事實，復於同年
      四月十二日向屏東監理站提出異議，經該站於同年月二十四日移送前來等事實
      ，均有國道公路警察局公警局交字第  ZD0000000 號通知單、本院九十年度交
      聲字第八號案卷及屏東監理站屏監違字第駕裁 82-ZD0000000 號裁決書可考。
    (2)按道路交通管理處罰條例第九條第一項規定：「本條例所定罰鍰之處罰，行為
      人接獲違反道路交通管理事件通知單後，於十五日內得不經裁決，逕依規定之
      罰鍰標準，向指定之處所繳納結案；不服舉發事實者，應於十五日內，向處罰
      機關陳述意見或提出陳述書。其不依通知所定限期前往指定處所聽候裁決，且
      未依規定期限陳述意見或提出陳述書者，處罰機關得逕行裁決之」。查依本件
      異議人自撰之聲明異議狀所載「此次特別短暫，收件已不足十四天了」等語，
      推求其接獲本件舉發違反道路交通管理事件通知單之日期約為九十年二月二、
      三日（按為自應到案日期九十年二月十六日回溯計算），而異議人迨至九十年
      二月二十三日，始逕向本院為不合法律上程式之聲明異議（前於本院九十年度
      交聲字第八號案中，異議人非以司法狀紙敘述理由，亦未經由原處分機關移送
      ，經撤回），顯已逾上開十五日之陳述意見期限，或應到案之日期甚明。
（三）異議意旨另以依其所提經高雄市政府警察局舉發之交通違規事件通知單二紙之
      記載，填單舉發日期與應到案日期之間隔，皆一月有餘，本件填單舉發日期與
      應到案日期之間隔僅約半月，致其誤認可供處理之期間尚甚充裕云云。惟按「
      填製通知單，對於應到案日期，得勘酌與該管機關距離之遠近，並得應被通知
      人之請求，決定其應到案之日期。但距舉發日不得少於五日或多於十五日。」
      違反道路交通管理事件統一裁罰標準及處理細則第十四條定有明文。查本件舉
      發異議人違反道路交通管理事件，其通知單之填單日期為九十年一月三十一日
      ，列載應到案日期則為同年二月十六日，核與上開之訓示規定相當，自無不當
      。再者，本件交通違規事件，既經國道公路警察局第四警察隊列載應到案日期
      明確，異議人本即應依其所定正當合理之期限內，決定自動繳納罰鍰、陳述意
      見聽候裁決或聲明異議，其執高雄市政府警察局掣發之交通違規事件通知單所
      酌定之到案期限較本件寬裕置辯，尚無可採。是本件異議人未依規定自動繳納
      罰鍰，復未於應到案期限前到案陳述意見聽候裁決或聲明異議，事證明確。
四、綜據上述，屏東監理站依異議人在高速公路超速行駛及未於應到案期限前自動繳
    納罰鍰或陳述意見聽候裁決或聲明異議之事實，援引道路交通管理處罰條例第三
    十三條第一項、第六十三條第一項第一款及違反道路交通管理事件統一裁罰標準
    及處理細則之相關規定，逕行裁決處異議人如前述之行政罰，核無不當或違法，
    本件異議為無理由，應予駁回。
據上論斷，應依道路交通案件處理法第十九條，裁定如主文。
中      華      民      國      九十      年      七    月    十六      日
                              臺灣屏東地方法院交通法庭
                                  法  官  蔡憲德
右正本證明與原本無異。
如不服本裁定應於收受送達後五日內向本院提出抗告書狀敘述抗告之理由抗告於台灣
高等法院高雄分院。
                                  書記官  林鴻仁
中      華      民      國      九十      年      七    月     十六     日


司法院資訊處製作；財團法人民間司法改革基金會備份。
